臺灣桃園地方法院刑事判決　　　　　　 96年度簡上字第500號
上　訴　人
即　被　告　丁○○
上列上訴人即被告因竊盜案件，不服本院96年度桃簡字第1915號
，中華民國96年8 月21日第一審刑事簡易判決（聲請簡易判決處
刑書案號：96年度偵字第17859 號），提起上訴，本院管轄之第
二審地方法院合議庭判決如下：
    主  文
上訴駁回。
    事  實
一、丁○○於民國96年7 月16日上午5 時15分許當日日出後迄上
    午5 時40分間之5 時某分許，因騎乘腳踏車途經桃園縣桃園
    市○○路209 巷10號甲○○住處公寓之樓梯間，發現有甲○○所有於96年7 月15日晚間7 時許置於該處公寓1 樓樓梯間
    內甲○○做生意所用之保溫筒1 個（價值約新臺幣【下同】
    1,500 元）、西瓜刀1 把（價值約500 元）、葡萄1 箱（價
    值約400 元）、磅秤1 個（價值約500 元），竟萌意圖為自
    己不法所有之竊盜犯意，旋先未經許可無故侵入甲○○住處
    1 樓樓梯間後（侵入住宅罪嫌部分未據被害人甲○○提出告
    訴），再徒手將甲○○所有之前開保溫筒1 個、西瓜刀1 把
    、葡萄1 箱、磅秤1 個搬至其所騎乘之腳踏車上而將前揭甲○○之財物竊取入己。迄同日即96年7 月16日上午5 時40分
    許，居住於該址公寓即桃園縣桃園市○○路209 巷10號2 樓
    之甲○○起床後發現置於1 樓樓梯間做生意用之工具遺失，
    乃外出尋找並在丁○○桃園縣桃園市○○路265 號住處發現
    其遭竊之物，乃於同日上午7 時30分許前往警局報案後，由
    警於丁○○住處起獲甲○○遭竊之保溫筒1 個、西瓜刀1 把
    、葡萄1 箱、磅秤1 個等物。
二、案經桃園縣政府警察局桃園分局報請臺灣桃園地方法院檢察
    署檢察官偵查後聲請簡易判決處刑。
    理  由
一、訊據被告丁○○固坦承於前揭時地，前往被害人甲○○住處
    公寓1 樓樓梯間搬取被害人甲○○所有之保溫筒1 個、西瓜
    刀1 把、葡萄1 箱、磅秤1 個等物，並將之搬到自己所騎乘
    之腳踏車後，將前開物品搬到自己住處附近等情，惟否認有
    何竊盜之犯行，辯稱：那些東西是我撿來的，我去撿的時候
    是第1 次看到這些東西放在那個樓梯間，我知道該樓梯間堆
    放的東西不是全部供資源回收，但是平常該騎樓及附近地區
    的住戶也有放要給人回收的東西，我每個星期一、星期四都
    會去該地區看看有無回收的東西，我以為這些物品是沒人要
    所以才會去撿拾要拿去賣錢云云。惟查：
（一）上揭事實，業據證人即被害人甲○○於本院審理中證述：
      「我遭被告拿走的葡萄，是整箱裝滿的，原封不動，還沒
      有開封過，箱子的開口有白色膠帶封住。這個紙箱的外表
      是新的而且是乾淨的。保溫筒本來就是放在塑膠袋裡面，
      西瓜刀本身是用布套套住，我每天做完生意清洗完保溫筒
      、西瓜刀及磅秤這3 樣東西後，才把東西堆一堆放在那裡
      ，要做生意時再拿出去。」等語甚詳，並有遭竊贓物照片
      2 張在卷可稽，堪認證人甲○○前開所證，應與事實相符
      。另被告亦於本院審理中，就其所取走上開葡萄1 箱時，
      該紙箱係封住一節供承甚詳。是被害人甲○○遭竊之葡萄
      1 箱，除紙箱外觀印有「埔里高山巨峰葡萄」等字樣外，
      該紙箱並以白色膠帶封口，且尚未開封、原封不動，紙箱
      外觀亦新穎乾淨。揆諸上開紙箱之整體外型，顯與一般人
      多以廢棄紙箱盛裝回收物資以供回收之情形不符。再者，
      以廢紙箱裝盛回收物資時，為使資源回收業者一望即知該
      紙箱內盛裝物品為何，一般人衡情當不致再以膠帶將紙箱
      封口。而縱若有以膠帶將紙箱封合之例外情形，惟該紙箱
      既已曾拆封使用，該紙箱之封口處當已殘留膠帶撕取拆封
      之痕跡，其於盛裝回收物資後再以膠帶黏貼，該黏貼處亦
      當有膠帶重複撕貼之情形，而與原封不動之紙箱膠帶黏貼
      情況迥然有別，此為事理之常。以被告係具從事資源回收
      經驗之人，當不致無從區分尚未拆封之紙箱，與業經拆封
      後再行盛裝他物之紙箱2 者之差異。再者，本件遭竊之保
      溫筒、西瓜刀及磅秤係經分別清理後，再將保溫筒、西瓜
      刀分別放置於塑膠袋及布套內保存，衡情倘該保溫筒及西
      瓜刀已欲充為資源回收所用，則物主顯無特意仔細清理並
      妥為裝盛之必要。抑且，證人甲○○於本院審理中另證稱
      ：「我每天都把這些東西放在樓梯間，要做生意的時候再
      拿出去，我已經習慣了。」，證人即案發公寓1 樓住戶丙○○亦於本院審理中證稱：「甲○○在我們公寓樓梯口有
      放置他賣水果用的工具，例如磅秤之類的器具，他的東西
      放在那裡已經放很久了。」等語在卷，是被告既自稱每個
      星期一、四均會到案發地區巡視是否有回收物資可供撿拾
      ，則被告就證人甲○○上開物品係每日清理後固定放置於
      該處一事，自當知之甚詳，而足以知悉前開物品顯非物主
      棄供資源回收所用。
（二）況且，證人即案發地區之鄰長乙○○亦於本院審理中證稱
      ：「我們這個地區的住戶大部分都是等到資源回收車來，
      再拿資源回收物出來丟，在樓梯口或住戶門口堆放回收物
      資的可能有，但很少。我看過被告在大同路209 巷撿別人
      的東西被制止，別人不讓被告撿，2 個人還吵起來。」等
      語甚明，證人丙○○亦證稱：「我沒有看過我們那邊的住
      戶把要回收的東西放在樓梯口或門口，我住的案發公寓1
      樓是我女友的媽媽家，家門口有放紅色塑膠袋，裝有保特
      瓶，我們有跟隔壁一位做回收的人說他可以撿紅色塑膠袋
      內的保特瓶，他也只會拿紅色塑膠袋內的保特瓶，不會拿
      其他東西。」等語甚詳。而被告亦於本院審理中供稱：「
      我去那邊的時候，是有一戶會給我比較多，他跟我說如果
      我要的話，放在那邊的可以撿走。其他住戶沒有跟我這樣
      講，不認識的怎麼會這樣講。其他的住戶沒有丟出來，都
      撿不到。丙○○的媽媽有告訴過我他家門口的紅色塑膠袋
      的保特瓶可以撿。」等語在卷，是案發地區之住戶鮮少有
      將回收物資堆放於門口或樓梯間之情形，而被告於該地區
      撿拾資源回收物資時，亦知應當獲得住戶同意撿拾之告知
      或表示，況被告前曾於該地區因撿拾他人之物而遭他人拒
      絕，雙方並發生爭執，是被告就該地區放置於樓梯間或門
      口之物並非全然係供資源回收一節，當知之甚明。再參諸
      被告明知其於本案中所取得之物品均係他人所有，且所拿
      取之保溫筒1 個、西瓜刀1 把、磅秤1 個及葡萄1 箱，依
      其擺設之方式、時間，均與一般供資源回收之物顯然不同
      ，業如上述，而被告竟未曾詢問周邊住戶或嘗試取得物主
      之同意，即驟然趁他人不知之際，於案發時、地將上開物
      品取走，揆諸被告上開所為，在在顯示，被告於徒手搬運
      前開保溫筒1 個、西瓜刀1 把、磅秤1 個及葡萄1 箱至自
      己所騎乘之腳踏車時，即係基於不法所有之意圖，與竊盜
      之犯意，欲排除物主對上開物品之持有，而將上開物品置
      於自己實力支配之下甚明。是被告徒以空言辯稱其係誤以
      為上開物品是他人不要的東西，才會去撿拾供資源回收云
      云，其情均與常理有違，而係虛偽不實、事後圖免卸飾之
      詞，不足採信，
（三）此外，復有桃園縣政府警察局桃園分局扣押筆錄、扣押物
      品目錄表、扣押物品收據／無應扣押之物證明書、被害人
      甲○○所立贓物認領保管單、照片6 張等附卷可稽，綜上
      所述，本件事證明確，被告丁○○竊盜犯行堪以認定，應
      予依法論科。
二、核被告所為，係犯刑法第320 條第1 項之竊盜罪。又查96年
    7 月16日當日上午係5 時15分許日出，此有中央氣象局全球
    資訊網所提供之桃園地區中華民國96年日出日沒時刻表在卷
    可稽，被害人甲○○雖於警詢時指稱於96年7 月16日上午5
    時20分許發現物品遭竊，旋於被告丁○○住處發現並報警（
    詳偵查卷第11頁），惟於原審訊問時則結證稱：伊係於96年
    7 月16日上午5 時40分許，因起床後發現東西不見，乃在附
    近尋找發現被告丁○○竊取其物（詳原審96年8 月20日訊問
    筆錄第3 頁），核與被告丁○○所辯伊係在將近6 點時始前
    往被害人甲○○住處樓梯間搬東西等情相符，準此，被告丁○○行竊之時間，應在當日日出後之96年7 月16日5 時15分
    後迄被害人甲○○發現之96年5 時40分間，是被告丁○○無
    故侵入他人住處樓梯間之行為，縱構成侵入住宅（詳最高法
    院76年臺上字第2972號判例意旨），然因其行竊之時間應已
    經在日出後而非夜間，尚無刑法第321 條第1 項第1 款於夜
    間侵入住處竊盜之問題，併此敘明。原審同此認定，因依刑
    法第320 條第1 項、第41條第1 項前段，刑法施行法第1 條
    之1 第1 項、第2 項前段之規定，審酌被告丁○○之前科、
    素行，有卷附臺灣高等法院被告前案紀錄表可按，其犯罪之
    手段、所竊財物價值有限且經被害人具狀領回，及其犯後矢
    口否認之犯後態度等一切情狀，量處拘役40日，並諭知如易
    科罰金，以新臺幣1,000 元折算1 日。核其認事用法，俱無
    違誤，量刑亦甚允洽。被告上訴意旨，仍執陳詞，否認犯罪
    ，為無理由，應予駁回。
據上論斷，應依刑事訴訟法第455 條之1 第3 項、第368 條，判
決如主文。
本案經檢察官許曉微到庭執行職務。
中　　華　　民　　國　　96　　年　　12　　月　　28　　日
                  刑事第十一庭審判長法　官　蔡榮澤
                                    法  官  魏于傑
                                    法  官  林蕙芳
以上正本證明與原本無異。
不得上訴。
      　　　　　　　　　　　　　　　書記官　李佩玲
中　　華　　民　　國　　96　　年　　12　　月　　31　　日
